臺灣雲林地方法院刑事判決
111年度訴字第38號
公  訴  人  臺灣雲林地方檢察署檢察官
被      告  李育彰


            雷姍霈



            林桓廷


上列被告因傷害案件，經檢察官提起公訴（110年度調偵字第508
號），本院判決如下：
    主  文
本件公訴不受理。
    理  由
一、公訴意旨略以：被告李育彰與雷姍霈為前男女朋友，被告雷
    姍霈與林桓廷為夫妻。被告李育彰與雷姍霈分手後，對於渠
    等先前共同經營之「芋皇大弟」商標權及攤車相關設備之所
    有權有爭執，被告李育彰遂於民國110年5月10日晚間，前往
    雲林縣○○鎮○○街00號之土庫夜市，見被告雷姍霈使用「芋皇
    大弟」招牌之攤車在該處擺攤營業，被告李育彰遂與雷姍霈
    就「芋皇大弟」商標及攤車設備之使用權限發生口角爭執，
    詎被告雷姍霈及林桓廷共同基於傷害他人身體之犯意聯絡，
    被告李育彰單獨基於傷害他人身體之犯意，於110年5月10日
    23時許，在上開地點，由被告雷姍霈先徒手毆打被告李育彰
    之頭部，被告李育彰則徒手推擠被告雷姍霈之臉部，並拉扯
    被告雷霈姍之手部，被告林桓廷見狀即徒手毆打被告李育彰
    之頭部，被告李育彰欲反擊被告林桓廷而發生扭打（林桓廷
    未提告），被告雷姍霈亦加入毆打被告李育彰之頭部及身體
    ，致被告雷姍霈受有右眼疼痛、頭暈、緊縮型頭痛、左手瘀
    青等傷害；被告李育彰則受有頭部外傷、臉部擦傷及右手肘
    擦傷等傷害。因認被告李育彰、雷姍霈、林桓廷所為，均涉
    犯刑法第277條第1項之傷害罪嫌。
二、按告訴乃論之罪，告訴人於第一審辯論終結前得撤回其告訴
    ；又告訴經撤回者，應諭知不受理之判決；並得不經言詞辯
    論為之，刑事訴訟法第238條第1項、第303條第3款、第307
    條分別定有明文。
三、經查，本件被告李育彰、雷姍霈、林桓廷被訴傷害案件，檢
    察官認被告3人所為，均係犯刑法第277條第1項之傷害罪嫌
    ，依同法第287條之規定，須告訴乃論。茲因告訴人即被告
    李育彰、雷姍霈、林桓廷達成調解並互相撤回告訴，此有本
    院調解筆錄1份及刑事撤回告訴狀2份在卷可稽，依照前開說
    明，本件爰不經言詞辯論，逕行諭知不受理之判決。
四、依刑事訴訟法第303條第3款、第307條，判決如主文。
本案經檢察官王宥棠提起公訴，檢察官魏偕峯到庭執行職務。
中　　華　　民　　國　　111 　年　　2 　　月　　24　　日
            刑事第四庭    審判長法  官  許佩如
　　　　　　
                                法  官  廖奕淳
　　　　　　　　　　　　　　　　
                                法  官  黃玥婷
以上正本證明與原本無異。
如不服本判決應於收受判決後 20 日內向本院提出上訴書狀，並
應敘述具體理由；其未敘述上訴理由者，應於上訴期間屆滿後
20 日內向本院補提理由書（均須按他造當事人之人數附繕本）
。「切勿逕送上級法院」。　　　　　　　　　　　　　　　　
中　　華　　民　　國　　111 　年　　2 　　月　　24　　日
                                書記官  邱明通